Александр Фомин Front-end Engineer

Sacramento, CA 95821 | +1 (279) 759 - 1389 | frstmixlucker@gmail.com | LinkedIn

Обо мне:

Front-end Developer с 5-летним опытом разработки веб-приложений и веб-сервисов для проектов в регионах Азии и Европы. Подтвержденный опыт в создании продуктов и внедрении новых функций. Выдающиеся навыки погружения в требования к продукту, желание и способность работать со всеми сторонами SDLC.

Skills:

Languages: JavaScript ES6+, TypeScript,

HTML, CSS

Preprocessor: SASS, LESS, PUG.js

Frameworks: React / Redux, Next.js, Vue.js

Testing: Jest, React Testing Library **Version Control Systems:** Git, GitHub,

BitBucket

Build Tools: Webpack, npm, Prettier, ESLint,

Docker

OS: Windows, Linux, macOS

CI/CD: Jenkins, Gitlab

Methodologies: Agile, Scrum **Bug Tracking**: Jira, Confluence

Опыт работы:

Frontend Developer | Beeline Russia | Февраль 2022 — Май 2023

- Заполнял библиотеку компонентов команды для ускорения внедрения решений во внутренних продуктах.
- Принимал решения в ходе технического обзора проекта до того, как проект вступил в стадию реализации.
- Проводил ежедневные проверки кода для улучшения качества кода команды.
- Основная задача доработка внутренних продуктов и внедрение нового функционала в устаревшие проекты компании.
- Разработка универсальной таблицы, включающей необходимый функционал для внедрения в проектах компании. Основная функция таблицы быстрая работа с более чем 10 000 данными. Технологии:

TypeScript • Jest • React • HTML • JavaScript • Адаптивная верстка • Веб-разработка

Middle Frontend Developer | Kokoc.tech | Август 2021 — Февраль 2022

Pазработка SSR (Next.js) приложений с нуля, интеграция с backend, документирование компонентов в storybook, работа по бизнес-процессам Jira

- Устранял ошибки большого проекта с устаревшей кодовой базой.
- Работа над крупным проектом SSR и его развитие вместе с командой.
- Корректировка шаблонов для новых проектов SSR и SOA (компоненты и сборы).
- Введен в проекты Storybook для документирования компонентов.
- Обсуждали с командой лучшие способы реализации текущих проектов.

Технологии:

Next.js • TypeScript • Storybook • SCSS

Junior Frontend Developer | Studiya Olega Chulakova | Июнь 2020 — Август 2021

- Доработка функционала крупного проекта для известного банка. SPA-проект, vue.js.
- Исправление ошибок, возникших при разработке основного сайта компании Чулаков. Проект SSR
- Создавал одностраничные сайты для других компаний, с SEO-семантикой, обсуждая возникающие вопросы с руководителем проекта. В проектах использовал Pug и SCSS.
- Вместе с командой мы разработали многостраничный сайт, используя Three.js и Canvas для сложной анимации. Проект SSR.
- Участвовал в корректировке шаблонов для новых проектов SSR и SPA (компоненты и конфигурации).
- Введен в проекты Storybook для документирования компонентов. Технологии:

TypeScript • Next.js • Redux • React • Vue.js • Pug • SCSS • Stylus • Webpack • Gulp • Jira • GitLab

Web Developer | "ООО" ДМГ | Август 2017 — Декабрь 2019

Участие в разработке уникальных таблиц с привязкой данных друг с другом, для автоматизации учета продукции на складе и в работе, полная разработка с 0.

Технологии:

google apps script • JavaScript • Html • Css

Образование:

РКРИПТ, ТСВТ, Июль 2013

Языки:

Руссикий, Английский В1-В2